臺灣臺中地方法院民事判決　九十一年度訴字第四五五號
　　原　　　告　彰化商業銀行股份有限公司
　　法定代理人　丙○○
　　訴訟代理人　甲○○
　　送達代收人　丁○○
　　　　　　　　戊○○
　　　　　　　　乙○○
右當事人間請求給付借款事件，本院判決如左：
    主      文
被告吳玟葶、戊○○應連帶給付原告新台幣肆佰伍拾陸萬貳仟捌佰捌拾參元，及自民
國八十九年十二月八日起至清償日止，按週年利率百分之八‧八四計算之利息，並自
民國九十年一月八日起至民國九十年七月七日止，按週年利率百分之０‧八八四，自
民國九十年七月八日起至清償日止，按週年利率百分之一‧七六八計算之違約金。
被告吳玟葶、乙○○應連帶給付原告新台幣貳拾貳萬捌仟柒佰零柒元，及自民國九十
年七月三十一日起至清償日止，按週年利率百分之八‧一一計算之利息，並自民國九
十年八月三十一日起至九十一年二月二十八日止，按週年利率百分之０‧八一一，自
民國九十一年三月一日起至清償日止，按週年利率百分之一‧六二二計算之違約金。
訴訟費用由被告吳玟葶負擔；被告戊○○、乙○○並應就上開訴訟費用，分別於二十
一分之二十，及二十一分之一之範圍內，與被告吳玟葶各負連帶給付責任。
    事      實
甲、原告方面：
  一、聲明：如主文所示。
  二、陳述：
    (一)被告吳玟葶（即吳怡萱）以被告戊○○為連帶保證人，於民國（下同）八十四
      年四月七日向原告借用新台幣（下同）五百二十萬元，約定借款期間自八十四
      年四月七日起至一０四年四月七日止，且借款人應按期於每月七日攤還本息，
      利息自借款日起按原告之基本放款利率（現為百分之七‧五五）加週年利率百
      分之一‧四五計算，於屆滿十二月後，改按基本放款利率加百分之二‧二五計
      算，並機動調整之，貸款如有一期未能按期還本息，視同全部到期，倘借款人
      逾期償還，並自遲延之日起，逾期六個月以內者，另按該利率百分之十加付違
      約金，逾期超過六個月以上者，另按上開利率百分之二十加付違約金。詎被告
      僅繳付至八十九年十二月七日止之本息（利息因算頭不算尾，故計算至八十九
      年十二月六日止），尚欠本金四百五十六萬二千八百八十三元。
    (二)被告吳玟葶以被告乙○○為連帶保證人，於八十九年三月三十日向原告借用三
      十萬元，約定借款期間自八十九年三月三十日起至一０四年三月三十日止，且
      借款人應按期於每月三十日攤還本息，利息自借款日起按原告之基本放款利率
      （現為百分之七‧五五）加週年利率百分之０‧五六計算，並機動調整之，貸
      款如有一期未能按期還本息，視同全部到期，倘借款人逾期償還，並自遲延之
      日起，逾期六個月以內者，另按該利率百分之十加付違約金，逾期超過六個月
      以上者，另按上開利率百分之二十加付違約金。詎被告僅繳付至九十年七月三
      十日止之本息（利息因算頭不算尾，故計算至九十年七月二十九日止），尚欠
      本金二十二萬八千七百零七元。
    (三)依消費借貸及連帶保證之法律關係提起本件訴訟。
  三、證據：提出借據影本二件、放款客戶資料表影本二件、基本放款利率變動表一
      件為證。
乙、被告吳玟葶、戊○○、乙○○均未於言詞辯論期日到場，亦未提出書狀作何聲明
    或陳述。
    理      由
一、本件被告經合法通知，均未於言詞辯論期日到場，核無民事訴訟法第三百八十六
    條各款所列情形，爰依原告之聲請，由其一造辯論而為判決。又訴狀送達後，原
    告不得將原訴變更或追加他訴，但減縮應受判決事項之聲明者，不在此限，民事
    訴訟法第二百五十五條第一項第三款定有明文，本件原告起訴聲明就聲明第一項
    之違約金之計算期間，由「自民國九十年一月八日起至民國九十年六月七日止，
    按週年利率百分之０‧八八四，自民國九十年六月八日起至清償日止，按週年利
    率百分之一‧七六八計算之違約金」，變更為「自民國九十年一月八日起至民國
    九十年七月七日止，按週年利率百分之０‧八八四，自民國九十年七月八日起至
    清償日止，按週年利率百分之一‧七六八計算之違約金」；就聲明第二項之借款
    利率部分，由「按週年利率百分之八‧三六七三計算」變更為「按週年利率百分
    之八‧一一計算」，僅係就違約金起算期間，與計算利息及違約金之利率為減縮
    聲明，核合於上開規定，應予准許。
二、本件原告主張被告吳玟葶以被告戊○○為連帶保證人，於八十四年四月七日向原
    告借用五百二十萬元，約定借款期間自八十四年四月七日起至一０四年四月七日
    止，且借款人應按期於每月七日攤還本息，利息按原告之基本放款利率（現為百
    分之七‧五五）加百分之二‧二五計算，並機動調整之，詎被告僅繳付至八十九
    年十二月七日止之本息（利息因算頭不算尾，故計算至八十九年十二月六日止）
    ，尚欠本金四百五十六萬二千八百八十三元；又被告吳玟葶復以被告乙○○為連
    帶保證人，於八十九年三月三十日向原告借用三十萬元，約定借款期間自八十九
    年三月三十日起至一０四年三月三十日止，且借款人應按期於每月三十日攤還本
    息，利息自借款日起按原告之基本放款利率（現為百分之七‧五五）加週年利率
    百分之０‧五六計算，並機動調整之，詎被告僅繳付至九十年七月三十日止之本
    息（利息因算頭不算尾，故計算至九十年七月二十九日止），尚欠本金二十二萬
    八千七百零七元；上開二筆貸款如有一期未能按期還本息，視同全部到期，倘借
    款人逾期償還，並自遲延之日起，逾期六個月以內者，另各按上開利率百分之十
    加付違約金，逾期超過六個月以上者，另按上開利率百分之二十加付違約金等情
    ，業據原告提出借據影本二件、放款客戶資料表影本二件、基本放款利率變動表
    一件為證，核屬相符，且被告三人經合法通知，未於言詞辯論期日到場，亦未提
    出書狀作何聲明或陳述供本院審酌，依本院調查之結果，應認原告之主張為真實
    。
三、按(一)就五百二十萬元之借款部分：依借據第四條第五項之約定，利息自借款日屆
    滿十二個月翌日起，改按原告之基本放款利率加年息百分之二‧二五按月計付，
    嗣後遇原告調整基本放款利率時，機動調整之。又目前原告之基本放款利率為百
    分之七‧五五，換算後，原告所得向被告請求之利息為週年利率百分之九‧八，
    今原告僅請求以週年利率百分之八‧八四計算，自無不可。(二)另就五百二十萬元
    之借款，被告僅繳付本息至八十九年十二月七日，就三十萬元之借款，被告僅繳
    付本息至九十年七月三十日，因利息之計算係算頭不算尾，故該二筆借款之利息
    ，實際上被告僅繳至八十九年十二月六日及九十年七月二十九日止，故原告依約
    定可請求自八十九年十二月七日及九十年七月三十日起算之利息，今原告僅請求
    自八十九年十二月八日及九十年七月三十一日起算之利息，依法亦無不可。
四、從而，本件原告依消費借貸及連帶保證契約之法律關係，請求被告吳玟葶、戊○
    ○應連帶給付原告新台幣四百五十六萬二千八百八十三元，及自八十九年十二月
    八日起至清償日止，按週年利率百分之八‧八四計算之利息，並自九十年一月八
    日起至九十年七月七日止，按週年利率百分之０‧八八四，自九十年七月八日起
    至清償日止，按週年利率百分之一‧七六八計算之違約金；請求被告吳玟葶與乙
    ○○應連帶給付原告新台幣二十二萬八千七百零七元，及自九十年七月三十一日
    起至清償日止，按週年利率百分之八‧一一計算之利息，並自九十年八月三十一
    日起至九十一年二月二十八日止，按週年利率百分之０‧八一一，自九十一年三
    月一日起至清償日止，按週年利率百分之一‧六二二計算之違約金，為有理由，
    應予准許。
五、據上論結，原告之訴為有理由，依民事訴訟法第三百八十五條第一項前段、第八
    十五條第二項，判決如主文。
中　　　華　　　民　　　國　　九十一　　年　　　四　　　月　　　三十　　日
                                    臺灣臺中地方法院民事第三庭
~B法　　　官　李悌愷
右為正本係照原本作成
附記一如不服本判決，應於判決送達後二十日內，向本院提出上訴狀。
中　　　華　　　民　　　國　　九十一　　年　　　五　　　月　　　三　　　日
~B法院書記官
